【裁判字號】    99,訴,726
【裁判日期】    990823
【裁判案由】    違反毒品危害防制條例
【裁判全文】
臺灣屏東地方法院刑事判決               99年度訴字第726號
公  訴  人  臺灣屏東地方法院檢察署檢察官
被      告  甲○○
上列被告因違反毒品危害防制條例案件，經檢察官提起公訴（99
年度毒偵字第1283號），被告於準備程序中就被訴事實為有罪陳
述，經本院告知簡式審判程序之旨，並聽取當事人意見後，本院
合議庭裁定由受命法官獨任依簡式審判程序審理，判決如下：
    主  文
甲○○施用第一級毒品，累犯，處有期徒刑壹年。
    事  實
一、甲○○前於民國90年間，因施用毒品案件，迭由法院裁定送
    觀察勒戒、強制戒治，至90年8 月6 日執行期滿，並經臺灣
    屏東地方法院檢察署檢察官以90年度戒毒偵字第314 號為不
    起訴處分確定；又於92年間，因竊盜、施用毒品等案件，分
    別經本院以92年度簡上字第44號判處有期徒刑4 月、92年度
    訴字第286 號判處有期徒刑8 月、92年度易字第443 號判處
    有期徒刑7 月確定，接續執行至94年6 月17日假釋出監，並
    於94年7 月19日假釋期滿未經撤銷視為執行完畢。詎其仍不
    知悔改，明知海洛因業已公告列為毒品危害防制條例之第一
    級毒品，不得持有、施用，竟基於施用第一級毒品之犯意，
    於99年4 月7 日17時許，在屏東縣萬丹鄉○○村○○路33號
    住處，以將海洛因摻水置入針筒後注射血管之方式，施用第
    一級毒品海洛因1 次。嗣於99年4 月9 日22時許，為警至上
    開地點執行另案拘提，甲○○乃於具有偵查職權機關尚未發
    覺上情前即主動供出、為願受裁判之表示，後經其同意採集
    尿液送驗，結果呈現可待因、嗎啡陽性反應，因而查獲。
二、案經屏東縣政府警察局屏東分局報告臺灣屏東地方法院檢察
    署檢察官偵查起訴。
    理  由
一、本件係依刑事訴訟法第273 條之1 第1 項行簡式審判程序，
    其證據調查依同法第273 條之2 所定原不受審判外陳述排除
    之限制；又被告對於卷內各項證據亦不爭執證據能力，復無
    事證顯示有何違法取得或類此瑕疵之情，故卷內所列各項證
    據，自均有證據能力，合先敘明。
二、上揭犯罪事實，業經被告坦承不諱，復據前開採尿檢驗結果
    ，亦呈可待因、嗎啡陽性反應，有臺灣檢驗科技股份有限公
    司濫用藥物尿液檢驗報告、被告之尿液送驗代號與姓名對照
    表等件為憑（見警卷第8 、10頁），是認被告之自白與事實
    相符，堪予採信，從而本件罪證明確，被告犯行洵足認定，
    應依法論科。
三、按毒品危害防制條例就施用毒品者，只於「初犯」及「5 年
    後再犯」2 種情形有其追訴條件之限制，倘初犯後5 年內已
    再犯，縱第3 次或第3 次以上施用毒品之時間在初犯釋放5
    年後，仍與「5 年後再犯」有別，顯見其再犯率甚高，原實
    施之觀察勒戒或強制戒治未收實效，自應逕行追訴處罰（最
    高法院97年9 月9 日97年度第5 次刑事庭會議決議參照）。
    本件被告前於90年間因施用毒品而受觀察勒戒、強制戒治執
    行後，旋於92年間復施用毒品、經法院判刑，業如前述，並
    有前案紀錄表、刑案資料查註紀錄表各1 份可考，是依上揭
    說明，本案自應逕行追訴處罰。
四、核被告所為，係犯毒品危害防制條例第10條第1 項之施用第
    一級毒品罪。被告持有毒品之低度行為應被施用之高度行為
    所吸收，不另論罪。被告曾受如事實欄所載判刑執行等情，
    有上開前案紀錄資料足稽，其於徒刑執行完畢後，5 年內故
    意再犯本件有期徒刑以上之罪，為累犯，應依刑法第47條第
    1 項加重刑度。被告於具有偵查職權機關尚未發覺本件犯行
    前即主動供出、為願受裁判之表示，有偵查報告、查獲施用
    毒品案件報告表、拘票所示員警查獲情形在卷為憑（見警卷
    第2 、14-15 頁），堪認其符合自首要件，考量被告勇於面
    對司法，可徵悔悟之心，是依刑法第62條前段減輕刑度。本
    件被告同有刑之加重與減輕事由，應依法先加後減之。
五、爰審酌被告早於83年間起，已有違反麻醉藥品管理條例、毒
    品危害防制條例、竊盜等前科，迭經判刑執行、觀察勒戒、
    強制戒治等處遇，素行甚差，有上開前案紀錄資料供參，如
    今仍溺於毒害，復為本件犯行，顯見猶未自歷經前案記取教
    訓，實有判處相當期間監禁矯治之必要，惟念及被告坦然面
    對司法、自首罪行，犯後態度非劣等一切情狀，量處如主文
    所示之刑，以資懲儆。
據上論斷，應依刑事訴訟法第273 條之1 第1 項、第299 條第1
項前段，毒品危害防制條例第10條第1 項，刑法第11條前段、第
47條第1 項、第62條前段，判決如主文。
本案經檢察官曾士哲到庭執行職務
中    華    民    國    99    年     8    月    23    日
                  刑事第四庭    法  官  江振源
以上正本證明與原本無異
如不服本判決，應於判決送達後10日內向本院提出上訴書狀（應
附繕本），其未敘述上訴理由者，應於上訴期間屆滿後20日內補
提理由書狀於本院，上訴於臺灣高等法院高雄分院。
中    華    民    國    99    年     8    月    24    日
                                書記官  潘豐益
附錄本判決論罪科刑法條：
毒品危害防制條例第10條
施用第一級毒品者，處六月以上五年以下有期徒刑。
施用第二級毒品者，處三年以下有期徒刑。

司法院資訊處製作；財團法人民間司法改革基金會備份。
